【裁判字號】    97,訴,277
【裁判日期】    980417
【裁判案由】    違反毒品危害防制條例等
【裁判全文】
臺灣雲林地方法院刑事判決               97年度訴字第277號
公  訴  人  臺灣雲林地方法院檢察署檢察官
被      告  丁○○
                    現於臺灣雲林第二監獄執行中
選任辯護人  簡承佑律師
            張育誠律師
上列被告因違反毒品危害防制條例等案件，經檢察官提起公訴（
96年度偵字第4917號、第6267號、第6444號、第6445號，97年度
偵字第290 號、第397 號、第1197號、第1486號、第1638號），
被告就被訴事實為有罪之陳述，本院改行簡式審判程序審理，並
判決如下：
    主  文
丁○○犯如附表所示共同攜帶兇器竊盜罪，共柒罪，各處如附表
所示之刑。又共同犯竊盜罪，處有期徒刑肆月。應執行有期徒刑
貳年貳月。
    犯罪事實
一、緣丑○○（業經本院審結）與其同居女友己○○（業經本院
    審結）認為盜剪電纜線後銷贓有利可圖，乃分別吸收染有第
    一級毒品海洛因毒癮之丁○○、丙○○、癸○○、甲○○、
    寅○○、乙○○、卯○○、庚○○、戊○○（除丁○○外，
    其他人均經本院判決確定）為其盜剪電纜線。丑○○、己○○即與丁○○基於意圖為自己不法之所有之犯意聯絡，由丁○○於附表所示之時、地，攜帶客觀上足供兇器使用之伸縮
    桿刀具（未扣案），盜剪台灣電力股份有限公司（下稱台電
    公司）所有如附表所示重量之電纜線。丁○○得手後即以電
    話通知丑○○，或經由己○○通知丑○○，駕駛己○○名下
    車牌號碼9496-NU 號自用小客貨車，將竊得之電纜線載往雲
    林縣北港鎮○○里○○路111 之6 號倉庫囤置，待秤重後，
    丑○○即以每四分之一錢重的海洛因可換取100 公斤電纜線
    之交換比例，以海洛因與丁○○交換竊得之電纜線；或以每
    公斤電纜線70、75、80、85元不等之價格，以現金收購丁○○所竊得之電纜線。並由丑○○親自或囑咐己○○將交易情
    形記載於外帳、內帳等帳冊內。嗣於96年11月29日晚間6 時
    50分許，丑○○、己○○在雲林縣臺西鄉溪頂村溪頂200 號
    之12住處為警拘獲，並當場搜索扣得丑○○所有供竊盜電纜
    線使用油壓剪1 組、大型剪1 支、尖嘴剪1 支、伸縮桿2 組
    （1 組為長12支、短10支；1 組為長16支、短15支）、供竊
    盜電纜線聯絡使用之行動電話2 支（含門號000000 0000 號
    、0000000000號SIM 卡）及內、外帳帳冊3 本與己○○所有
    供竊盜電纜線聯絡使用之行動電話1 支（含門號0000000000
    號SIM卡）。
二、丁○○又與丙○○（業經本院判決確定）共同基於意圖為自
    己不法之所有之犯意聯絡，於96年11月5 日凌晨3 時許，駕
    駛車牌號碼不詳之自用小貨車，前往上揭位在雲林縣北港鎮
    ○○里○○路111 之6 號之倉庫，竊取丑○○藏匿在該處之
    臺電公司電纜線約1,500 公斤，得手後，旋於同日載往售予
    辛○○（業經本院審結）。
三、案經被害人台電公司訴由雲林縣警察局虎尾分局報告臺灣雲
    林地方法院檢察署檢察官偵查後提起公訴。
    理  由
一、本件被告丁○○所犯均為死刑、無期徒刑、最輕本刑為三年
    以上有期徒刑以外之罪，經本院裁定適用簡式審判程序，故
    不適用傳聞排除法則有關限制證據能力之相關規定，合先敘
    明。
二、被告丁○○之上開犯罪事實，除據其於本院審理時之自白外
    ，尚有下列證據可佐：
    (一)犯罪事實一部份：
      1.證人巳○○於96年9 月19日之警詢筆錄（雲警港偵字第
        0961000490號卷第12頁至第13頁）。
      2.證人辰○○於96年11月30日之警詢筆錄（雲林縣警察局
        虎尾分局調查筆錄卷第1 頁至第2 頁）。
      3.同案被告丑○○之下列筆錄
        96年11月29日、30日之警詢筆錄（96年度偵字第6267
          號卷(一)第7 頁至第17頁）。
        96年11月30日、97年3 月21日之偵訊筆錄（96年度偵
          字第6267號卷(一)第28頁至第33頁、第55頁至第56頁、
          第86頁、96年度偵字第6267號卷(三)第17頁至第21頁）
          。
        同案被告丑○○於96年12月1 日、97年1 月30日之偵
          查中羈押訊問筆錄（96年度聲押字第304 號卷第17頁
          至第26頁、第56頁至第57頁、97年度偵聲字第20號卷
          第112 頁至第113 頁）。
       4.同案被告丑○○於97年2 月20日之自白狀（96年度偵
         字第6267號卷(二)第92頁至第95頁）。
       5.臺灣雲林地方法院檢察署通訊監察書共4 份（96年度
         偵字第6267號卷(二)第56頁至第62頁）。
       6.本院96年度聲搜字第421 號搜索票（雲警港偵字第09
         61000490號卷第14頁）。
       7.搜索扣押筆錄2 份（96年度偵字第6267號卷(一)第18頁
         至第23頁） 。
       8.車籍查詢- 基本資料詳細畫面：車號9496-NU 號自用
         小客貨車係己○○所有。（雲警虎偵字第0961001269
         號卷第203 頁）。
       9.贓物認領保管單2 紙（雲林縣警察局虎尾分局調查筆
         錄卷第4 頁、雲警港偵字第0961000490號卷第21頁）
         。
       10.蒐證照片（雲林縣警察局虎尾分局調查筆錄卷第17頁
         至第30頁、第32頁、雲警港偵字第0961000490號卷第
         24頁、第29頁至第34頁）。
       11.通訊監察譯文（96年11月27日96年子○泰廉監字第00
         1031號卷）。
       12.保管條1 紙（雲林縣警察局虎尾分局調查筆錄卷第5
         頁）。
       13.扣案之房屋租賃契約書1 本、內帳及外帳帳冊共3 本
         （96年度保管字第1685號-96 年度偵字第6444號卷(二)
         第32頁至第34頁）。
       14.扣案之同案被告丑○○所有的油壓剪1 組、大型剪1支
         、尖嘴剪1 支、伸縮桿2 組（1 組為長12支、短10支
         ；另1 組為長16支、短15支）、供竊盜電纜線聯絡使
         用之行動電話2 支（含門號0000000000號、000000000
         0 號SIM 卡）；同案被告己○○所有之供竊盜電纜線
         聯絡使用之行動電話1 支（含門號0000000000號SIM
         卡）（96年度保管字第1685號-96 年度偵字第6444號
         卷第32頁至第34頁）。
    (二)犯罪事實欄二部分：
      1.同案被告丑○○於97年3 月21日之偵訊筆錄（96年度偵
        字第6267號卷(三)第17頁至第21頁）。
      2.同案被告寅○○於97年1 月24日之偵訊筆錄（96年度偵
        字第6444號卷(二)第51頁至第52頁）。
      3.臺灣雲林地方法院檢察署96年10月8 日96年子○泰廉聲
        監字第000182號通訊監察書1 份（96年度聲監字第0001
        82號卷第23頁）。
      4.同案被告丙○○、壬○○於96年11月4 日16時45分34秒
        之通訊監察譯文（雲警虎偵字第0961001269號卷第181
        頁）。
      5.丁○○與同案被告丙○○之通訊監察譯文（雲警虎偵字
        第0961001269號卷第189 頁）。
      6.同案被告丑○○、甲○○於96年11月5 日8 時49分55秒
        之通訊監察譯文（雲警虎偵字第0961001269號卷第189
        頁）。
   足認被告之自白均與事實相符，故本件事證明確，被告犯行
   均堪以認定，應依法論科。
三、論罪科刑
  (一)按刑法第321 條第1 項第3 款之攜帶兇器竊盜罪，係以行為
    人攜帶兇器竊盜為其加重條件，此所謂兇器，其種類並無限
    制，凡客觀上足對人之生命、身體、安全構成威脅，具有危
    險性之兇器均屬之，且祇須行竊時攜帶此種具有危險性之兇
    器為已足，並不以攜帶之初有行兇之意圖為必要，最高法院
    79年臺上字第5253號判例意旨可資參照。本件被告係攜帶並
    使用附伸縮桿之刀具將電纜線剪斷後而竊取之，該刀具既然
    可以剪斷電纜線，客觀上足對人之生命、身體、安全構成威
    脅，而屬兇器無疑。故核被告丁○○就犯罪事實欄一（即附
    表所示7 次犯行）所為，均係犯刑法第321 條第1 項第3 款
    之攜帶兇器竊盜罪（共7 罪）。被告此部分犯行與同案被告
    丑○○、己○○有犯意聯絡及行為分擔，為共同正犯。
  (二)另核被告丁○○就犯罪事實欄二所為，係犯刑法第320 條第
    1 項之竊盜罪。被告此部分犯行與同案被告丙○○有犯意聯
    絡及行為分擔，為共同正犯。
  (三)被告之上開各犯行，犯意個別、行為不同，應分論併罰。
  (四)爰審酌：(1)被告多次為本件犯罪事實欄一之攜帶兇器竊盜犯
    行，造成被害人台電公司之損失，並使廣大之用電民眾生活
    不便或致生經濟上之損害。(2)曾犯轉讓禁藥及施用第一、二
    級毒品罪（均不構成累犯）。(3)為本件各次犯行之動機均為
    換取毒品海洛因以供自己解癮。(4)犯後於警詢、偵訊時均否
    認犯行，態度不佳。(5)已於本院審理時坦承犯行。(6)被告與
    同案被告丙○○、癸○○、甲○○、寅○○、乙○○、卯○○、庚○○、戊○○等人犯行輕重、次數之差異及丙○○等
    人所受判決之刑度。(7)被告之智識程度及家庭狀況等一切情
    狀，分別量處其所犯各罪如主文所示之刑，並定其應執行刑
    。
  (五)本件雖扣得同案被告丑○○所有之供竊盜電纜線使用之油壓
    剪1 組、大型剪1 支、尖嘴剪1 支、伸縮桿2 組（1 組為長
    12支、短10支；另1 組為長16支、短15支）、供竊盜電纜線
    聯絡使用之行動電話2 支（含門號0000000000號、00000000
    00號SIM 卡）、帳冊3 本及同案被告己○○所有供竊盜電纜
    線聯絡使用之行動電話1 支（含門號0000000000號SIM 卡）
    等物。惟不能證明被告丁○○為本件犯行所使用之伸縮桿刀
    具即為上開扣得之油壓剪、大型剪、尖嘴剪、伸縮桿等物。
    況上開扣案物分別為同案被告丑○○、己○○所有，並業經
    本院以判決對丑○○、己○○宣告沒收，本件爰不對被告丁○○宣告沒收。
  (六)末查，公訴人於起訴書中雖認被告為本件攜帶兇器竊盜之時
    間密集、次數頻繁，故請求依竊盜犯贓物犯保安處分條例第
    3 條第1 項規定，諭知於刑之執行前，令入勞動處所強制工
    作，以茲矯治。按保安處分係針對受處分人將來之危險性所
    為之處置，以達教化、治療之目的，為刑罰之補充制度。我
    國現行刑法採刑罰與保安處分雙軌制，係在維持行為責任之
    刑罰原則下，為協助行為人再社會化之功能，以及改善行為
    人潛在之危險性格，期能達成根治犯罪原因、預防犯罪之特
    別目的。是保安處分中之強制工作，旨在對嚴重職業性犯罪
    及欠缺正確工作觀念或無正常工作因而犯罪者，強制其從事
    勞動，學習一技之長及正確之謀生觀念，使其日後重返社會
    ，能適應社會生活。查被告丁○○並無竊盜前科，雖於本案
    為多次竊盜犯行，惟時間多係在96年8 月中至10月初間，並
    非長時間為竊盜犯行，故難認被告有犯罪之習慣，或係因遊
    蕩、懶惰成習而犯罪。故本院認為對其科處如主文所示之刑
    ，已足使其心生警惕，而無令其入勞動場所強制工作之必要
    ，爰不對被告宣告強制工作，併此說明。
據上論斷，應依刑事訴訟法第273 條之1 第1 項、第299 條第1
項前段、第310 條之2 、第454 條，刑法第28條、刑法第321 條
第1 項第3 款、第320 條第1 項、第51條第5 款，刑法施行法第
1條 之1 第1 項、第2 項前段，判決如主文。
本案經檢察官午○○到庭執行職務。
中    華    民    國    98    年    4     月    17    日
                  刑事第二庭    法  官  楊昱辰
以上正本證明與原本無異。
如不服本判決應於收受判決後10日內向本院提出上訴書狀，並應
敘述具體理由；其未敘述上訴理由者，應於上訴期間屆滿後20日
內向本院補提理由書（均須按他造當事人之人數附繕本）。「切
勿逕送上級法院」。
                                書記官  顏錦清
中    華    民    國    98    年    4     月    17    日
附錄法條：
刑法第321條第1項
犯竊盜罪而有左列情形之一者，處 6 月以上、 5 年以下有期徒
刑：
一  於夜間侵入住宅或有人居住之建築物、船艦或隱匿其內而犯
    之者。
二  毀越門扇、牆垣或其他安全設備而犯之者。
三  攜帶兇器而犯之者。
四  結夥三人以上而犯之者。
五  乘火災、水災或其他災害之際而犯之者。
六  在車站或埠頭而犯之者。
刑法第320條第1項
意圖為自己或第三人不法之所有，而竊取他人之動產者，為竊盜
罪，處 5 年以下有期徒刑、拘役或 5 百元以下罰金。
附表：
┌──┬────────┬─────┬───────┬────┐
│編號│犯罪時間        │犯罪地點  │竊得重量（公斤│刑度（有│
│    │                │          │）            │期徒刑）│
├──┼────────┼─────┼───────┼────┤
│ 1  │96年8月13日     │不詳      │60            │7月     │
├──┼────────┼─────┼───────┼────┤
│ 2  │96年8月15日     │不詳      │175           │8月     │
├──┼────────┼─────┼───────┼────┤
│ 3  │96年9月29日     │不詳      │94            │7月     │
├──┼────────┼─────┼───────┼────┤
│ 4  │96年10月12日    │不詳      │66            │7月     │
├──┼────────┼─────┼───────┼────┤
│ 5  │96年10月14日    │不詳      │173           │7月     │
├──┼────────┼─────┼───────┼────┤
│ 6  │96年10月22日凌晨│不詳      │148           │7月     │
├──┼────────┼─────┼───────┼────┤
│ 7  │96年10月23日凌晨│不詳      │301           │9月     │
└──┴────────┴─────┴───────┴────┘


司法院資訊處製作；財團法人民間司法改革基金會備份。
